tr: Çiçek çelengi kapatma stili: Kapalı halka; Açık uçlu; Diğer
sv: Typ av stängning för lei: Sluten krans; Öppen ände; Övrigt
de: Verschlussart der Lei: Geschlossene Schlaufe; Offen; Sonstige
nl: Lei sluitingsstijl: Gesloten lus; Open uiteinde; Overig
cs: Styl zapínání lei: Uzavřená smyčka; S otevřeným koncem; Jiné
ja: レイクロージャースタイル: クローズドループ; オープンエンド; その他
lt-LT: Gėlių vainiko užsegimo stilius: Uždara kilpa; Atvirais galais; Kita
zh-CN: 花环扣合款式: 闭环; 开环; 其他
nb: Type lukking på lei: Lukket sløyfe; Åpen ende; Annet
pt-PT: Estilo de fecho da grinalda: Laço fechado; Extremidade aberta; Outro
th: รูปแบบการปิดของพวงมาลัย: แบบวงกลมปิด; แบบปลายเปิด; อื่นๆ
en: Lei closure style: Closed loop; Open ended; Other
vi: Kiểu cài vòng hoa: Vòng khép kín; Mở; Khác
hu: Lei záródási fazonja: Zárt hurok; Nyitott végű; Egyéb
bg-BG: Тип закопчаване на лентата: Затворена примка; Отворен край; Друг
pt-BR: Colar havaiano fechamento estilo: Laço fechado; Extremidade aberta; Outro
sl-SI: Stil zapenjanja cvetlične ogrlice: Zaprta zanka; Odprt konec; Drugo
zh-TW: 花環閉合款式: 閉環; 開放式; 其他
fr: Mode de fermeture du collier de fleurs: Boucle fermée; Ouverte; Autre
sk-SK: Zapínanie v štýle havajského venca: Uzavretá slučka; Otvorený koniec; Iné
el: Στυλ κλεισίματος για Lei: Κλειστού βρόχου; Ανοιχτού άκρου; Άλλο
da: Lei-lukningsstil: Lukket løkke; Åben ende; Andet
ru: Стиль застежки леи: Закрытое кольцо; Открытые концы; Другое
fi: Lein kiinnitystapa: Suljettu lenkki; Avoin; Muu
ko: 레이 클로저 스타일: 폐쇄형 루프; 개방형; 기타
hr-HR: Stil zatvaranja lei: Zatvorena petlja; Otvoreni krajevi; Ostalo
pl: Styl zapięcia lei: Zamknięta pętla; Otwarte końce; Inne
it: Stile di chiusura del lei: Ad anello chiuso; Estremità aperta; Altro
ro-RO: Stilul de închidere la nivelul cracului colanților: Buclă închisă; Cu capăt deschis; Altele
es: Estilo de cierre del collar: Bucle cerrado; Extremo abierto; Otro